臺灣嘉義地方法院民事裁定
110年度嘉簡字第930號
原      告  薛卉彤  


被      告  張晉豪  
訴訟代理人  葉東龍律師
被      告  呂冠霆  
上列當事人間請求侵權行為損害賠償事件，本院裁定如下：
   主  文
本件改依通常程序審理。
    理  由
一、按民事訴訟法第427條第1項、第2項規定：「關於財產權之
    訴訟，其標的之金額或價額在新臺幣五十萬元以下者，適用
    本章所定之簡易程序」；「下列各款訴訟，不問其標的金額
    或價額一律適用簡易程序︰一、因建築物或其他工作物定期
    租賃或定期借貸關係所生之爭執涉訟者。二、雇用人與受雇
    人間，因僱傭契約涉訟，其僱傭期間在一年以下者。三、旅
    客與旅館主人、飲食店主人或運送人間，因食宿、運送費或
    因寄存行李、財物涉訟者。四、因請求保護占有涉訟者。五
    、因定不動產之界線或設置界標涉訟者。六、本於票據有所
    請求而涉訟者。七、本於合會有所請求而涉訟者。八、因請
    求利息、紅利、租金、贍養費、退職金或其他定期給付涉訟
    者。九、因動產租賃或使用借貸關係所生之爭執涉訟者。十
    、因第一款至第三款、第六款至第九款所定請求之保證關係
    涉訟者。十一、本於道路交通事故有所請求而涉訟者。十二
    、適用刑事簡易訴訟程序案件之附帶民事訴訟，經裁定移送
    民事庭者。」，又按同一地方法院適用簡易程序審理事件事
    務分配辦法第2條第3款規定：「通常訴訟事件誤分為簡易事
    件者，當事人已為本案之言詞辯論，惟其於為本案之言詞辯
    論前曾抗辯不應適用簡易程序，或一造始終未於言詞辯論期
    日到場者，承辦法官應以裁定改用通常訴訟程序，並將該簡
    易事件報結後改分為通常訴訟事件，由原法官依通常訴訟程
    序繼續審理」。
二、查，本件110年度嘉簡字第930號請求損害賠償事件，原告主
    張被告張晉豪及被告呂冠霆構成民法第185條第1項共同侵權
    行為，請求被告張晉豪給付新臺幣（下同）993,900元，請
    求被告呂冠霆給付299,900元，訴訟標的金額合計為1,293,8
    00元，是本件原告就被告張晉豪部分之請求已逾50萬元，已
    逾民事訴訟法第427條第1項所定數額，又非屬同法第427條
    第2項之訴訟類型，且被告張晉豪之訴訟代理人於111年1月1
    9日以民事被告答辯狀請求改依通常程序審理，足見兩造並
    無適用繼續適用簡易程序之合意，則揆諸前揭規定，自應裁
    定改用通常訴訟程序，並將原簡易程序報結後改分為通常訴
    訟事件。
三、爰依前揭規定，裁定如主文。
中　　華　　民　　國　　111 　年　　1 　　月　　25　　日
                  臺灣嘉義地方法院嘉義簡易庭
                                  法　官　羅紫庭
以上正本係照原本作成。
本裁定不得抗告。
中　　華　　民　　國　　111 　年　　1 　　月　　25　　日
                                  書記官  葉昱琳